臺灣基隆地方法院刑事判決　　　　　　　100年度交易字第5號
公　訴　人　臺灣基隆地方法院檢察署檢察官
被　　　告　張惠荃
上列被告因過失致死案件，經檢察官提起公訴（100年度偵字第8
7號），被告於本院準備程序中就被訴之事實為有罪之陳述，經
本院裁定進行簡式審判程序審理，判決如下：
    主  文
張惠荃因過失致人於死，處有期徒刑貳月，如易科罰金，以新臺
幣壹仟元折算壹日。緩刑貳年。
    犯罪事實及理由
壹、程序方面
    按刑事訴訟法第273 條之1第1項規定：除被告所犯為死刑、
    無期徒刑、最輕本刑為3 年以上有期徒刑之罪或高等法院管
    轄第一審案件者外，於審判期日前之程序進行中，被告先就
    被訴事實為有罪之陳述時，審判長得告知被告簡式審判程序
    之旨，並聽取當事人、代理人、辯護人及輔佐人之意見後，
    裁定進行簡式審判程序。查本件被告張惠荃被訴過失致死案
    件，非前開不得進行簡式審判程序之案件，經被告於本院行
    準備程序時就被訴之事實為有罪之陳述，且經本院告知被告
    簡式審判程序之旨，聽取被告及檢察官之意見後，爰依刑事
    訴訟法第273條之1第1項規定裁定改依簡式審判程序審判之
    ，先予敘明。
貳、實體方面
一、犯罪事實：
    張惠荃民國99年9月21日晚上6時許，駕駛車牌號碼2116-YB
    號自用小客車，沿基隆市○○○○道出口往中和路方向行駛
    ，行經基隆市○○區○○路北基加油站前時，原應注意汽車
    行進中駕駛人應注意車前狀況，隨時採取必要安全措施。而
    依當時情形又無不能注意之情事，竟疏於注意當時天候晴，
    夜間有照明，柏油路面乾燥無障礙或其他缺陷，其行經閃光
    黃燈號誌岔路口，疏未注意車前狀況，即貿然行駛，不慎擠
    壓已肇事倒地行人胡海鴻，致胡海鴻腦出血、蜘蛛網膜下腔
    出血，送醫急救後仍於同日晚上11時25分許在基隆長庚醫院
    傷重不治死亡。
二、案經臺灣基隆地方法院檢察署檢察官據報相驗自動檢舉偵查
    起訴。
    理  由
一、上揭犯罪事實，業據被告張惠荃於本院準備程序及審理時均
    坦承不諱，核與胡海鴻之子胡國強指述、證人周肖佳證述情
    節相符，又有道路交通事故現場圖、調查報告表（一）（二
    ）各1份、現場照片20張附卷可稽。按駕駛人應注意車前狀
    況，隨時採取必要安全措施。道路交通安全規則第94條第3
    項定有明文。被告駕車自應注意上述道路交通安全規定。又
    依附卷之交通事故調查報告表（一）所載，本件肇事時、地
    之路況良好，則肇事彼時，被告亦無不能注意之情事。渠竟
    疏未注意及此，而貿然前行致撞及被害人，可證被告之駕車
    失當行為，顯有過失。本件經送臺灣省基宜區車輛行車事故
    鑑定委員會鑑定，其結果亦同此認定，有臺灣省基宜區車輛
    行車事故鑑定委員會99年12月9日基宜鑑字第0995002679號
    函暨所附之鑑定意見書1份在卷可稽。經本院再送臺灣省車
    輛行車事故覆議鑑定委員會進行覆議，又同此認定，有臺灣
    省車輛行車事故覆議鑑定委員會100年3月8日覆議字第10062
    00865號函附卷足徵。又被害人確因本件車禍，腦出血、蜘
    蛛網膜下腔出血致死，業經臺灣基隆地方法院檢察署檢察官
    督同法醫師相驗屬實，製有相驗筆錄、相驗屍體證明書、驗
    斷書各1份在卷可憑，則被告過失駕車肇事行為，與被害人
    之死亡結果間，自具有相當因果關係。從而，本件事證明確
    ，被告犯行堪予認定，應依法論科。
三、核被告張惠荃所為，係犯刑法第276條第1項之因過失致人於
    死罪。又被告於肇事後未被有偵查權之機關或公務員發覺其
    犯嫌前，打電話報警自承犯行，進而接受裁判，此由相驗卷
    第12頁談話紀錄表之記載可稽，係合乎自首之要件，且本院
    衡酌其犯後已與被害人家屬達成和解，業經被害人家屬胡國
    強到庭陳明，顯見其有真誠悔悟之心，爰依刑法第62條前段
    規定，減輕其刑。爰審酌被告無前案資料，有臺灣高等法院
    被告前案紀錄表在卷可憑，素行尚佳，其因偶然疏失肇事，
    造成被害人家屬蒙受痛苦與遺憾，然事後已與被害人家屬達
    成和解，兼衡被告犯後已就其過失情節坦承不諱，且被害人
    家屬胡國強到庭表示原諒被告，及其犯罪之目的、動機、生
    活狀況等一切情狀，量處如主文所示之刑，並諭知易科罰金
    之折算標準，以資懲儆。
四、末查，被告張惠荃未曾受有期徒刑以上刑之宣告，有臺灣高
    等法院被告前案紀錄表在卷可按，素行良好，且被告於本院
    準備程序及審理時均坦承犯行，深具悔意，復已與被害人家
    屬達成和解，取得被害人家屬之原諒。本院審酌被告經此偵
    、審程序之教訓及刑之宣告，當知所警惕，信無再犯之虞，
    本院綜核各情，認所宣告之刑，以暫不執行為適當，併予宣
    告緩刑2年。
據上論斷，應依刑事訴訟法第273條之1第1項、第299條第1項前
段，刑法第276條第1項、第41條第1項前段、第62條前段、第74
條第1項第1款，刑法施行法第1條之1第1項、第2項前段，判決如
主文。
本案經檢察官周懷廉到庭執行職務。
中    華    民    國   100    年    3     月    30    日
                  交通法庭法  官  蔡崇義
以上正本證明與原本無異。
如不服本判決應於收受送達後10日內向本院提出上訴書狀，並應
敘述具體理由；其未敘述上訴理由者，應於上訴期間屆滿後20日
內向本院補提理由書（均須按他造當事人之人數附繕本）「切勿
逕送上級法院」。
中    華    民    國   100    年    3     月    30    日
                          書記官  黃士元
附錄論罪科刑法條：
中華民國刑法第276條第1項：
因過失致人於死者，處2年以下有期徒刑、拘役或2千元以下罰金